臺灣臺東地方法院交通事件裁定　　　　　96年度交聲字第53號
原處分機關　交通部公路總局高雄區監理所臺東監理站
異　議　人
即受處分人　甲○○
上列異議人即受處分人因違反道路交通管理處罰條例案件，對於
交通部公路總局高雄區監理所臺東監理站中華民國96年6月25日
東監違裁字第裁81—T00000000號所為之裁決處分 (原舉發案號
：東警交字T00000000號)，聲明異議，本院裁定如下：
    主  文
異議駁回。
    理  由
一、按處理違反道路交通管理事件，有關文書送達之程序，依行
    政程序法之規定，違反道路交通管理事件統一裁罰標準及處
    理細則第5條定有明文，又依行政程序法第72條第1項、第73
    條第1項規定，原則上送達機關應將文書送達於應受送達人
    之住居所、事務所或營業所，如於應送達處所不獲會晤應受
    送達人時，得將文書付與有辨別事理能力之同居人、受僱人
    、或應送達處所之接收郵件人員。再所謂住所，即以久住之
    意思住於一定地域之謂；所謂居所，乃以暫時目的所居之場
    所；所謂同居人，係指與應受送達人居住一處共同為生活怕
    者而言；行為人如有違反道路交通管理處罰條例之情形，經
    舉發機關依上開規定將通知書送達受處分人之住所，由有辨
    別事理能力之同居人代為收受，使受處分人知悉舉發事由且
    有到案陳述意見之機會，則處罰機關據此裁決，自不得謂非
    合法。
二、原處分意旨略以: 異議人即受處分人於民國93年11月10日22
    時10分許，駕駛車號P5-9988號自小貨車，行經臺東縣池上
    鄉臺九線池上大橋南瑞時，因駕車未繫安全帶而為警舉發，
    依修正前道路交通管理處罰條例第31條第1項規定，於94年2
    月1日以東監違字第駕裁81-T00000000號裁決書，裁決汽車
    駕駛人即異議人罰鍰新臺幣 (下同))1,500 元，該裁決書送
    達於異議人臺東縣池上鄉慶豐村慶豐133之1號住所並於同年
    月4日由異議人之外甥徐浩元收受。異議人復置之不理，原
    處分機關遂依修正前道路交通管理處罰條例第65條第1項第1
    款、第3款規定，自94年3月19日起易處吊銷汽車駕駛執照，
    嗣異議人於96年4月12日12時58分許，駕駛車號469-SK號自
    用大貨車，行經臺九線德高段即臺九線329公里處時，因行
    車時速高達每小時71公里，超過規定最高速限60公里以上，
    且為警查獲使用註銷駕照行駛公路，依修正後道路交通管理
    處罰條例第21條第1項第1款規定，以東警交字第T00000000
    號舉發違反道路交通管理事件通知單舉發外，並由原處分機
    關再據此於96年6月25日以東監違裁字第裁81-T00000000號
    裁決書依前揭規定裁處罰鍰60,000元，於法並無不合等語。
三、異議意旨略以: 異議人於93年11月間因行車未繫安全帶被警
    方臨檢並舉發，處1,500元罰鍰，因當時工作忙碌，忘記繳
    納罰款，直到96年4月12日在臺九線329公里因超速被攔檢，
    才知道駕照早已被吊銷，經向監理單位查詢，才知道裁決書
    係由隔壁的外甥徐浩元代收，當時徐浩元是高一學生並住校
    ，只有假日才會回來，代收後並未告知，且不住在這裡，所
    以異議人並不知情，為此聲明異議云云。
四、經查：原處分機關94年2月1日東監違字第駕裁81-T00000000
    號裁決書，於同年月4日寄達於異議人之住所即戶籍地「臺
    東縣池上鄉慶豐村慶豐133之1號」，由異議人之外甥徐浩元
    收受，有裁決書及掛號郵政收件回執在卷可憑，異議人雖辯
    稱徐浩元住在隔壁，戶籍暫寄在彭天生戶內，且代收裁決書
    後未告知異議人云云，然查: 依異議人所提戶籍謄本可知，
    徐浩元自88年3月9日遷入臺東縣池上鄉慶豐村慶豐133之1號
    後，迄95年6月26日方遷出上址，和異議人1家同居上址達7
    年餘，雙方又屬近親，顯見交情非淺，再異議人亦不否認徐
    浩元代收裁決書時為高一學生，是徐浩元亦非無辨別事理能
    力之人，且掛號郵件皆屬重要文件為眾所周知之事實，異議
    人之外男徐浩元雖僅為高一學生，惟收受掛號郵件亦知慎重
    處理，異議人空言謂其外甥未告知異議人云云，既乏事證以
    實其說又顯與事實有違，自難以採認為真實。況異議人既以
    司機為業，且又於違規當場簽收舉發通知單，自應知悉按時
    繳納罰鍰之規定，是所稱工作忙碌忘記繳納罰鍰等語，應係
    實情，至上開慶豐133之1號內設有幾戶、房屋有幾間，亦與
    徐家人同居一處之事實無涉，嗣異議人駕駛車號469-SK號自
    用大貨車於臺九線329公里處115.5公里處，因超速行車，為
    警查獲又使用註銷駕照行駛公路，除當場簽收舉發通知單外
    ，並即自動到監理站接受裁決，亦有原處分機關異議案件移
    送書在卷可證，據此，益足佐證異議人係因工作忙碌忘記繳
    納罰鍰，又事後不謀補救，方遭原處分機關依法吊銷駕駛執
    照，且嗣後又能於簽收舉發通知單後按期赴監理站接受裁決
    並聲明異議，是本件異議人空言不知有第1份裁決書云云，
    自不足採信。揆諸前揭說明，原舉發單位及原處分機關之送
    達合法，其處分亦屬允當，異議人之異議為無理由，應予以
    駁回。
五、據上論斷，依道路交通案件處理辦法第19條，裁定如主文。
中　　華　　民　　國　　96　　年　　7 　　月　　27　　日
                  交通法庭法　官   曾宗欽
以上正本證明與原本無異。
如不服本裁定，應於裁定送達後5日內向本院提出抗告狀（須附
繕本）。
「切勿逕送上級法院」
                          書記官　 陳俊德
中　　華　　民　　國　　96　　年　　7　　月　   30　　日
